【裁判字號】    98,易,2131
【裁判日期】    981223
【裁判案由】    詐欺
【裁判全文】
臺灣臺中地方法院刑事判決              98年度易字第2131號
公  訴  人  臺灣臺中地方法院檢察署檢察官
被      告  甲○○
上列被告因詐欺案件，經檢察官提起公訴（97年度偵字第26061
號、98年度偵字第第7633號），被告於審理中就被訴事實，為有
罪之陳述，合議庭於聽取當事人之意見後，裁定由受命法官依簡
式審判程序判決如下：
    主    文
甲○○犯幫助詐欺取財罪，累犯，處有期徒刑肆月，如易科罰金
，以新臺幣壹仟元折算壹日。
    犯罪事實及理由
一、犯罪事實：甲○○前因竊盜案件，經法院判決有期徒刑8 月
    確定，於民國94年3月28日入監服刑，並於94年11月27日執
    行完畢。詎猶不知悔改，可預見將其所有之臺灣中小企業銀
    行北屯分行帳號00000000000號帳戶之存摺、印鑑章、提款
    卡（含密碼）提供給姓名年籍不詳之人使用，該帳戶即有可
    能供作詐欺等犯罪之不法用途，竟仍不違其本意，基於幫助
    他人犯罪之未必故意，於97年6月8日，在臺中縣太平市○○
    路上之便利商店，將其所有上開帳戶之存摺、印鑑章、提款
    卡（含密碼）等物，提供與姓名年籍不詳之成年男子使用，
    嗣詐欺集團成員輾轉取得上開帳戶之存摺等物後，即共同意
    圖為自己不法之所有，撥打電話向丙○○○佯稱：其係張書
    華檢察官，因丙○○○涉嫌洗錢，須將存款匯入指定帳戶內
    監管等語，致丙○○○陷於錯誤，分別於97年7月3日及同年
    月4日，在臺灣中小企業銀行板橋分行，臨櫃將現金款新臺
    幣（下同）80萬元及80萬元匯入甲○○所有之上開帳戶內。
    嗣丙○○○於匯款後發覺有異，報警處理，始循線查獲上情
    。
二、認定犯罪事實所憑之證據及理由
（一）按被告以外之人（包括證人、鑑定人、告訴人、被害人及
      共同被告等）於審判外之陳述雖不符刑事訴訟法第159條
      之1至之4等4條之規定，而經當事人於審判程序同意作為
      證據，法院審酌該言詞陳述或書面陳述作成時之情況，認
      為適當者，亦得為證據；當事人、代理人或辯護人於法院
      調查證據時，知有刑事訴訟法第159條第1項不得為證據之
      情形，而未於言詞辯論終結前聲明異議者，視為有前項之
      同意，同法第159條之5定有明文。本件被害人丙○○○於
      警詢中所為之陳述，對被告而言，其性質雖均屬傳聞證據
      ，惟查無符合同法第159條之1至之4等前4條之情形，其所
      為之上開詢問筆錄內容，業經本院審理時予以提示並告以
      要旨，且經檢察官及被告表示意見，當事人已知上述筆錄
      乃傳聞證據，且均未於言詞辯論終結前對該筆錄內容聲明
      異議，本院審酌上開筆錄作成時，較無人情施壓或干擾，
      亦無不當取供之情形，認為以之作為本案之證據亦屬適當
      ，是被害人丙○○○於警詢中之陳述自具有證據能力。
（二）上揭犯罪事實，業據被告甲○○於本院審理時坦承不諱，
      且被害人丙○○○遭詐騙而分別匯款至被告所有上開帳戶
      內之事實，業據證人丙○○○證述綦詳，並有臺灣中小企
      業銀行北屯分行97年9月3日北屯字第2545號函附被告甲○
      ○上開帳戶之開戶資料、交易明細資料、臺灣中小企業銀
      行存款憑條、臺灣中小企業銀行北屯分行98年7月7日北屯
      字第285號附客戶資料、7月21日北屯字第311號函附存款
      交易明細查詢單在卷足憑，被告甲○○之犯行，堪以認定
      。
三、論罪科刑之法律理由：
（一）被告甲○○交付其所有之上開帳戶之存摺、印鑑章、提款
      卡（含密碼）供他人詐財使用之行為，係基於幫助他人詐
      欺取財之犯意，且其所參與者係詐欺取財罪構成要件以外
      之行為。是依刑法第30條第1項前段之規定，被告所為，
      係犯刑法第339條第1項幫助詐欺取財罪。
（二）被害人丙○○○受詐騙而臨櫃匯款2次至被告甲○○所有
      之上開帳戶內，然被害人丙○○○臨櫃匯款2次至被告甲
      ○○所有上開帳戶之時間極為密接，且匯款地點相同，有
      被害人丙○○○提供之臺灣中小企業銀行存款憑條影本2
      張、被告所有上開帳戶之交易明細表在卷可參。亦足認係
      詐欺集團成員對被害人丙○○○所為同一詐欺犯行之結果
      ，而僅觸犯1個詐欺取財罪。從而；被告甲○○交付其所
      有之上開帳戶之存摺等物供他人詐騙被害人丙○○○之幫
      助詐欺取財行為，應從屬於正犯之犯行，而僅觸犯1個幫
      助詐欺取財罪。
（三）被告甲○○有如犯罪事實欄所載之刑之宣告及執行，此有
      臺灣高等法院被告前案紀錄表在卷可憑，其於有期徒刑執
      行完畢後5年之內，再犯本件有期徒刑之罪，為累犯，依
      刑法第47條第1項論以累犯，並加重其刑。被告甲○○幫
      助他人犯罪，係幫助犯，依刑法第30條第2項規定減輕其
      刑，以上刑之加重及減輕，依法應先加後減之。
（四）爰審酌被告甲○○枉顧交付個人帳戶予他人可能淪為詐欺
      集團或個人犯罪之工具，助長財產犯罪者遂行其詐欺取財
      之目的，同時使詐欺取財者得以隱匿其真實身分，增加查
      緝詐欺犯罪者之因難，助長犯罪氣焰，危害社會治安，於
      本院審理時坦承犯行及被害人被詐欺存入被告所有上開帳
      戶達160萬元等一切情狀，量處如主文所示之刑，並諭知
      易科罰金之折算標準。
四、適用法律依據：
（一）刑事訴訟法第273條之1、第299條第1項前段。
（二）刑法第30條第1項前段、第2項、第339條第1項、第47條第
      1項、第41條第1項前段。
（三）刑法施行法第1條之1第1項、第2項前段。
本案經檢察官乙○○到庭執行職務。
中    華    民    國    98    年    12   月    23     日
                  臺灣臺中地方法院刑事第六庭
                      法  官 黃益茂
以上正本證明與原本無異。
如不服本判決應於收受判決後10日內向本院提出上訴書狀，並應
敘述具體理由；其未敘述上訴理由者，應於上訴期間屆滿後20日
內向本院補提理由書（均須按他造當事人之人數附繕本）「切勿
逕送上級法院」。
                     書記官  蔡秋明
中    華    民    國    98    年    12   月    23     日
附錄本案論罪科刑法條全文：
刑法第30條
幫助他人實行犯罪行為者，為幫助犯。雖他人不知幫助之情者，
亦同。
幫助犯之處罰，得按正犯之刑減輕之。
第339條
意圖為自己或第三人不法之所有，以詐術使人將本人或第三人之
物交付者，處5年以下有期徒刑、拘役或科或併科1千元以下罰金
。
以前項方法得財產上不法之利益或使第三人得之者，亦同。
前二項之未遂犯罰之。


司法院資訊處製作；財團法人民間司法改革基金會備份。
